臺灣臺中地方法院刑事判決
110年度訴字第949號
公  訴  人  臺灣臺中地方檢察署檢察官
被      告  蔡宗希


上列被告因妨害自由案件，經檢察官提起公訴（109年度偵字第3
7900號），本院判決如下：
    主    文
蔡宗希犯教唆私行拘禁罪，處有期徒刑捌月。
    犯罪事實
一、緣NGUYEN VAN TIEN(中文姓名：阮文進，越南籍，護照號碼
    ：M0000000號，下稱阮文進A)於民國109年6月底至同年7月初
    ，在臺中市太平區某處，向蔡宗希(綽號「阿西」)及真實姓
    名、年籍不詳、綽號「阿勇」之人借錢賭博，而積欠蔡宗希
    及「阿勇」共計新臺幣(下同)30萬元之債務。詎蔡宗希為向
    阮文進A催討上述債務，竟基於教唆私行拘禁之犯意，於109
    年7月6日至同年月16日前某日，以每日5,000元之報酬，唆
    使真實姓名不詳、綽號「阿協」之越南籍成年男子對阮文進
    A進行拘禁以討債，「阿協」遂與其他真實姓名不詳之越南
    籍成年男子，共同基於私行拘禁之犯意聯絡，將阮文進A關
    在臺中市○○區○○路00號房屋內(即「阿協」斯時之居所，下
    稱太平拘禁處)，並輪流看管，以此方式共同私行拘禁阮文
    進A。嗣蔡宗希不堪負荷前述需給付「阿協」每日5,000元之
    報酬，經友人介紹而認識NGUYEN VAN THAO(中文姓名：阮文
    操，越南籍，下稱阮文操，所涉私行拘禁、傷害等部分，業
    經另案即本院109年度簡字第1134號【下稱另案】判決處有
    期徒刑6月確定)後，於109年7月16日晚間，改唆使阮文操將
    阮文進A帶往他處進行拘禁以討債，阮文操遂與TRAN VAN DU
    NG(中文姓名：陳文勇，越南籍，下稱陳文勇)、LE TIEN LU
    C(中文姓名：黎進力，越南籍，下稱黎進力，以上2人所涉私行
    拘禁、傷害等部分，業經另案判決各處有期徒刑5月確定)等
    人共同基於私行拘禁之犯意聯絡，於同日晚間，一同搭乘計
    程車至臺中市太平區某處，與蔡宗希見面，並於同年月17日
    凌晨0時許，搭乘同一計程車，由阮文操、陳文勇、黎進力
    將阮文進A自該處帶至亦有私行拘禁及傷害犯意聯絡之VU DIN
    H CHIEN(中文姓名：武庭戰，越南籍，下稱武庭戰，所涉私
    行拘禁、傷害等部分，業經本院另以110年度訴緝字第75號
    判決處有期徒刑5月確定)所承租之臺中市○○區○○○000○0號房
    屋(屋主為不知情之賴昭諺，下稱大里拘禁處)，並將阮文進A
    關在該址房間內，由阮文操、陳文勇、黎進力、武庭戰與亦有
    私行拘禁及傷害犯意聯絡之NGUYEN VAN TIEN(中文姓名：阮
    文進，越南籍，護照號碼：M0000000號，下稱阮文進B，所
    涉私行拘禁、傷害等部分，業經另案判決處有期徒刑5月確
    定)等人輪流看管，阮文操為使阮文進A要求渠家人匯款償還
    上述債務，遂指示陳文勇、黎進力、阮文進B毆打阮文進A（
    無證據證明蔡宗希有教唆傷害之情事），而陳文勇、黎進力
    、阮文進B及武庭戰等人復於同年7月17日下午至晚間，持續
    以拳打腳踢及持棍棒揮打等方式，毆打阮文進A，阮文操及黎進
    力等人並向阮文進A恫以：如果不還錢，將剁斷拇指等語，阮文
    進A因無法忍受虐打，遂拾起一旁之刀子刺入自己之胸口，
    阮文操等人見狀方未再持續毆打阮文進A，阮文進A因此受有
    頭部外傷、左側氣胸及背部挫傷之傷害。阮文操旋持用插用
    門號0000000000號SIM卡之手機，以逼迫阮文進A而取得渠所
    申用之臉書帳號及密碼，登入阮文進A之臉書帳號「NGUYEN T
    IEN」，陸續親自或要求阮文進A透過臉書與渠家人聯繫，並以
    將傷害阮文進A等由，要求阮文進A之家人匯款償還上述債務，
    阮文操等人即以此方式共同私行拘禁阮文進A。嗣阮文進A之家
    人委由DO MINH HOAI(中文姓名：杜明懷，越南籍，下稱杜
    明懷)即駐臺北越南經濟文化辦事處人員報警，經臺灣臺中地
    方檢察署檢察官指揮內政部警政署刑事警察局國際刑警科及
    彰化縣警察局和美分局派員於109年7月31日晚間7時16分許
    ，至大里拘禁處搜索，尋獲阮文進A及查獲阮文操、陳文勇、黎
    進力、阮文進B等人，且扣得附表所示之物，始悉上情。
二、案經阮文進A告訴暨臺灣臺中地方檢察署檢察官指揮臺中市
    政府警察局太平分局偵查起訴。
    理    由
一、證據能力：
　㈠按被告以外之人於審判外之陳述，雖不符刑事訴訟法第159條
    之1至第159條之4之規定，而經當事人於審判程序同意作為
    證據，法院審酌該言詞陳述或書面陳述作成時之情況，認為
    適當者，亦得為證據；當事人、代理人或辯護人於法院調查
    證據時，知有刑事訴訟法第159條第1項不得為證據之情形，
    而未於言詞辯論終結前聲明異議者，視為有前項之同意，刑
    事訴訟法第159條之5定有明文。查本案認定事實所引用被告
    蔡宗希以外之人於審判外之陳述，公訴人、被告於審判期日
    均表示無意見而不爭執，亦未聲明異議，審酌上開證據資料
    製作時之情況，尚無違法不當及證明力明顯過低之瑕疵，亦
    認為以之作為證據應屬適當，揆諸上揭規定，認前揭證據資
    料均有證據能力。
　㈡次按除法律另有規定外，實施刑事訴訟程序之公務員因違背
    法定程序取得之證據，其有無證據能力之認定，應審酌人權
    保障及公共利益之均衡維護，刑事訴訟法第158條之4定有明
    文。本案所引用之非供述證據，與本案均具有關聯性，並無
    證據證明係公務員違背法定程序所取得，復經本院依法踐行
    調查程序，是依刑事訴訟法第158條之4之反面解釋，自應認
    均具有證據能力。
二、認定犯罪事實所憑之證據及理由：
　㈠訊據被告固坦承被害人阮文進A有向其借款20萬元，其為向阮文
    進A催討債務，於109年7月16日前某日以每日5000元報酬，
    指示「阿協」將阮文進A帶至太平拘禁處，嗣再改請另案被告
    阮文操於109年7月17日凌晨將阮文進A帶至其他處所之事實，
    惟矢口否認有何教唆私行拘禁之犯行，辯稱：我沒有限制阮
    文進A的自由，阮文進A在太平拘禁處可以自由進出，阮文進
    A外面欠很多錢，我跟他語言不通，委託「阿協」跟阮文進A
    溝通，叫阮文進A跟家裡說要匯錢過來。後來朋友介紹阮文
    操，阮文操說他可以在一週內幫我將錢要回來，我就叫阮文
    操幫我跟阮文進A要錢；我沒有去過大里拘禁處，109年7月1
    7日凌晨是阮文操將阮文進A從太平拘禁處帶至該處，我沒有
    一起過去，我不認識另案被告阮文進B、武庭戰，我不知道也
    沒有參與阮文操叫另案被告陳文勇等人毆打及恐嚇阮文進A的
    事，我也沒有叫他們打阮文進A；我沒有跟「阿協」、阮文操
    說沒有要到錢不能讓阮文進A走，但我有跟「阿協」說，不能
    讓阮文進A出去，也不能讓別人來找阮文進A，因為是怕阮文進A
    被其他債主帶走；我沒有教唆他人拘禁阮文進A云云。經查
    ：
　⒈上揭犯罪事實欄所載阮文進A積欠被告債務，並自109年7月6日
    至同年月16日前某日起遭拘禁於太平拘禁處，嗣自同年月17
    日凌晨遭阮文操帶至大里拘禁處，由阮文操、陳文勇、另案
    被告黎進力、阮文進B、武庭戰輪流看管，以要求阮文進A償還對
    被告之債務，並以持續拳打腳踢或持棍棒毆打方式傷害阮文
    進A，而後恫嚇之，並使阮文進A提供臉書帳號、密碼以要求阮
    文進A之家人償債，及阮文進A因無法忍受虐打而以刀刺入己
    身胸口，受有頭部外傷、左側氣胸及背部挫傷之傷害，後於
    109年7月31日晚間7時16分許為警於大里拘禁處搜索尋獲之
    事實，業據阮文進A於警詢、偵查中證述明確，且阮文進A於警
    詢、偵查中均證述：我在太平的賭場有跟「阿西」借錢，借
    完當天全輸光，「阿西」叫我一週內還錢，但我沒有，「阿
    西」跟幾個越南人大約在109年7月7日或8日凌晨5、6點在太
    平的賭場抓我，叫我跟他走，帶我去太平的宿舍關在房間內
    ，門外有越南人看管，也有上鎖，我走不掉，手機也被收走
    ，我很害怕；是「阿西」指示越南人看守我，「阿西」送我
    到太平宿舍時有跟我說，這裡會有人看管；我很想離開，但
    他們叫我不能離開，「阿西」有交代「阿協」(其中一個看
    守的越南人)看好我，不需要打我，只要等我越南家人匯錢
    來，就可以放我離開；在太平宿舍期間「阿西」有問我有錢
    了沒，有錢就還他，他才會放我走；我拿本票的照片是109
    年7月16日在太平區某個賭場宿舍拍的，該宿舍是用以關在
    賭場欠錢的人控制行動自由的居所；109年7月16日、17日凌
    晨，阮文操、陳文勇、黎進力將我押到白色車上，叫我上車
    ，因為我借錢賭博，欠一個臺灣人「阿西」20萬元，欠「阿
    勇」10萬元，我知道他們是來幫對方討債，並告訴我如果不
    上車就會被打，我因為害怕不敢叫救命，我被抓到大里拘禁
    處時阮文操、陳文勇、黎進力有問我有沒有欠「阿西」錢；
    阮文操、黎進力有說如果不還錢會把我的拇指剁斷，我會害
    怕；我在大里拘禁處不行自由進出或擅自走動，阮文操等人
    會控制我的行動，連走路上廁所也被兩個人以上監控，我被
    關在裡面房間，不能使用手機，有3、4個人看我，我怕他們
    打我；阮文操、陳文勇、黎進力、阮文進B、武庭戰都有毆
    打我，我被他們抓的第一天就被打，用手腳及棍棒毆打我的
    頭、背、胸口、手臂等處，從下午1點多打到下午4點，又從
    晚上8點打到10點，因為我受不了，拿房間內與原子筆長度
    差不多的刀刺自己胸口，他們就再也不打我；阮文操等人有
    強迫我說臉書帳號「Nguyen Tien」、密碼，登入我的帳號
    後傳訊息聯絡我在越南的家人，威脅家人寄錢過來函還債，
    如果不還就要把我的手剁掉，也有要求我向家人傳訊息籌錢
    等語（見偵字第37900號卷第150至156頁、第159至169頁、
    第331至334頁，偵字第23455號卷第343至348頁、第539至54
    2頁），審酌阮文進A上開證述內容，就渠因積欠被告債務遭
    「阿協」、阮文操等人私行拘禁等節，前後陳述大致清楚且
    一致，並無顯然矛盾或悖於事理常情之處，且渠於偵查中已
    具結擔保證詞之可信性，衡情當無甘冒偽證罪責之風險而故
    設虛詞攀誣構陷被告入罪之理。再阮文進A上開證述核與另案
    被告阮文操、陳文勇、黎進力、阮文進B、武庭戰於警詢、偵
    查中之供述；證人杜明懷、證人阮文順即阮文進A之同事、證
    人阮青戰即阮文進A之同事、證人賴昭諺即大里拘禁處之屋主
    於警詢之證述；證人阮文承即阮文進A之兄於越南報警時之陳
    述大致相符（見偵字第37900號卷第56至65頁、第89至97頁
    、第135至139頁、第171至179頁、第181至213頁，偵字第23
    455號卷第503至506頁、第529至560頁、第565至568頁、第5
    77至583頁、第587至590頁、第633至635頁），並有阮文進A
    於109年7月31日急診就醫之彰化基督教醫療財團法人彰化基
    督教醫院診斷書、阮文進A持用之手機門號0000000000號及阮
    文操持用之手機門號0000000000號之基地臺資料、內政部警
    政署刑事警察局國際刑警科偵查報告、阮文進A所簽貸款合同
    及阮文進A手持該合同與本票之照片、阮文進A受傷躺臥照片、
    阮文進A臉書帳號之對話擷圖、阮文進A臉書帳號登入IP資料、
    阮文進A臉書帳號與渠兄、姐、女友之對話訊息擷圖、彰化縣
    警察局和美分局偵查隊搜索扣押筆錄、扣押物品目錄表、扣
    案之阮文操所持用手機之通訊軟體畫面擷圖及譯文、房屋租
    賃契約書影本、員警職務報告及蒐證照片、阮文進A之照片附
    卷可稽（見偵字第37900號卷第215頁、第217至256頁，他卷
    第7至14頁、第23至27頁、第35至73頁、第79至81頁、第123
    至204頁，偵字第23455號卷第169至173頁、第203至211頁、
    第223至251頁、第269至275頁、第353至357頁、第373頁）
    ，及附表編號1所示阮文操持用手機1支扣案可證，足證阮文
    進A上開證述與實情相符，渠證述應可採信。
　⒉參酌阮文進A前開於警詢、偵查中之證述，已明確指認係被告
    即「阿西」指示「阿協」於太平拘禁處、指示阮文操等人於
    大里拘禁處看守阮文進A，以催討被告對阮文進A之債務；又查
    ，阮文操於警詢、偵查時供述：我是透過一個越南小姐認識
    「阿西」，「阿西」叫我幫忙討阮文進A的錢，「阿西」帶我
    、陳文勇、黎進力去一個地方，在那裡有3至4人看守阮文進A
    ，「阿西」叫我們把阮文進A帶走，要幫忙討錢，我們就坐車
    到大里拘禁處；阮文進A已經在原本地方被關10天都要不到錢
    ，「阿西」就找我們幫忙，「阿西」有叫我打電話跟家屬討
    錢；「阿西」有跟我們說阮文進A沒有還錢，就不可以讓他走
    ； 阮文進A說他是去賭博欠「阿西」錢；「阿西」有交代怎
    麼做都可以，只要把錢討回來就好；「阿西」有說別人要債
    務是給多少報酬就給我多少報酬，我跟「阿西」不認識，一
    定會跟他拿錢；「阿西」沒有叫我打阮文進A等語（見偵字第
    37900號卷第63至65頁、第349至351頁，偵字第23455號卷第
    503至506頁），及黎進力於警詢、偵查中供述：我有跟阮文
    操、陳文勇一起去找「阿西」並把阮文進A載到大里拘禁處等
    語（見偵字第23455號卷第519頁、第530至531頁）；陳文勇
    於警詢、偵查中供述：我跟阮文操、黎進力一起去找「阿西
    」，「阿西」載我們到關阮文進A的地方，有一個越南人把阮
    文進A帶出來，我們再跟阮文進A一起坐車到大里拘禁處等語
    （見偵字第23455號卷第558頁、第566頁），並有阮文操指
    認被告之指認犯罪嫌疑人紀錄表附卷可考（見偵字第37900
    號卷第69至72頁），足見阮文進A所證述被告指示「阿協」、
    阮文操私行拘禁阮文進A之內容，核與阮文操所證述受被告唆
    使帶走阮文進A並於大里拘禁處私行拘禁之的情節相符，並與
    黎進力、陳文勇證述上開過程互核相同，且被告亦不否認有
    找「阿協」、阮文操向阮文進A討債，並將阮文進A帶至上開拘
    禁處等情，堪認係被告教唆原無犯意之「阿協」、阮文操，
    以前開私行拘禁方式向阮文進A索討債務甚明。
　⒊被告雖辯稱僅係找「阿協」與阮文進A「溝通」償債事宜，沒
    有跟「阿協」、阮文操說未要到錢不能讓阮文進A走云云，然
    以阮文進A前開證述遭拘禁於太平拘禁處、大里拘禁處而無法
    自由行動，並有人看守之情節，及阮文操供述其受「阿西」
    唆使討債而帶走阮文進A時所見阮文進A遭人看守之情形，復參
    以阮文操、陳文勇、黎進力、阮文進B、武庭戰所供述其等看
    守阮文進A之情節，顯屬剝奪他人行動自由後將之拘禁於一定
    之處所，繼續較久之時間至明，且被告亦於本院審理時供稱
    有跟「阿協」說「不能讓阮文進A出去，也不能讓別人來找阮
    文進A」，並於本院審理時自承其動機是為討債目的而不能
    讓阮文進A被其他債主帶走，否則其就無法討債成功，但別人
    不可以相同方式對待其等語（見本院卷第151頁），及於警
    詢時供稱：我知道阮文進A不能擅自離開，因為如果阮文操讓
    阮文進A離開的話，那阮文進A欠我的債務就要由阮文操負責，
    阮文操一定不會讓阮文進離開，除非成功討到債為止，而且
    我也和朋友討論過，如果阮文進A真的還不出錢來，我就要把
    阮文進A送去做工，拿薪水來抵債，所以阮文進A一定不能離
    開等語（見偵字第37900號卷第31頁），核與阮文操於偵查
    中所供稱：「阿西」有說阮文進A沒有還錢就不可以走等語（
    見偵字第23455號卷第505頁）相合，阮文進A亦於警詢時證述
    ：在太平宿舍期間「阿西」有問我有錢了沒，有錢就還他，
    他才會放我走等語（見偵字第37900號卷第164頁），顯見被
    告係基於討債目的而教唆他人剝奪阮文進A行動自由並拘禁之
    ，堪認其具有教唆私行拘禁之犯意。
　⒋再被告雖辯稱對於阮文操等人恐嚇及逼迫阮文進A提供臉書帳
    號、密碼及透過臉書與家人聯繫匯款償還債務之部分不知情
    云云，然查，被告於警詢、本院審理時自承：我知道阮文操
    是要向阮文進的家人聯繫索討債務；我沒有告知要用什麼方
    法跟被害人要錢，只要他們用越南語告知請阮文進A聯絡家人
    從越南匯錢來給我等語（見偵字第37900號卷第31頁，本院
    卷第151頁），核與阮文進A於警詢時證述：「阿西」有叫我
    打電話回越南，請他們匯錢來還債（見偵字第37900號卷第1
    68頁），及阮文操於警詢、偵查時供述：「阿西」有叫我打
    電話跟家屬討錢；「阿西」有交代我看怎麼做幫他討這筆錢
    回來，也有交代打電話到越南叫阮文進A的家屬匯錢到臺灣還
    他等語（見偵字第37900號卷第64頁，偵字第23455號卷第50
    4頁）一致，且阮文操於警詢、偵查中供述：「阿西」有交
    代怎麼做都可以，只要把錢討回來就好；「阿西」有叫我把
    阮文進A關起來要錢，他說隨便我怎麼做等語（見偵字第3790
    0號卷第64頁、第350頁），可見阮文操等人以前開方式以聯
    繫並向阮文進A之家人索討債務並未超出被告之認知。綜前，
    被告所辯均為事後卸責之詞，不足採信。另被告雖稱其於案
    發後仍與阮文進A有聯絡、關係很好，並庭呈其手機內與「TI
    EN PHUONG HOANG」之通訊內容供本院閱覽，然本院當庭查
    閱前開通訊內容，最早一通係109年12月30日「TIEN PHUONG
     HOANG」撥打電話，之後有多次訊息往來、撥打電話、傳送
    語音訊息，最後一通是111年2月12日上午8時03分傳送訊息
    給「TIEN PHUONG HOANG」，內容是領取遊戲幣，業經本院
    當庭勘驗無訛（見本院卷第147至148頁），惟此係案發後之
    通訊內容，難認與前開事實相關，自不影響本院前開認定，
    附此敘明。
　⒌至被告雖聲請傳喚越南籍女子「秋萍」到庭作證，待證事實
    為證明被告未威脅、恐嚇阮文進A，惟至本案辯論終結前，被
    告均未能提出「秋萍」之完整真實姓名、年籍資料，而無從
    傳喚「秋萍」到庭作證，附予說明。
 ㈡綜上所述，本案事證已臻明確，被告犯行堪以認定，應依法論
   科。
三、論罪科刑：
　㈠按刑法第302條第1項之妨害自由罪，其犯罪行為包括「私行
    拘禁」及「以其他非法方法，剝奪人之行動自由」兩種行為
    態樣；所謂以非法方法剝奪人之行動自由，係指以私禁外之
    非法方法，妨害其行動自由而言。若將被害人拘禁於一定處
    所，繼續較久之時間，而剝奪其行動自由，仍屬私禁行為（
    最高法院104年度台上字第262號判決意旨參照）。復按刑法
    第302條之妨害自由罪，原包括私行拘禁及以其他非法方法
    剝奪人之行動自由而言，所謂非法方法，當包括強暴脅迫等
    情事在內，被告於剝奪行動自由行為繼續中，恐嚇被害人，
    並脅迫被害人行無義務之事，自屬包含於剝奪被害人行動自
    由之同一意念之中。縱其所為合於刑法第304條、第305條之
    情形，仍應視為剝奪行動自由之部分行為，而不另論刑法第
    305條之恐嚇罪或第304條之強制罪（最高法院87年度台上字
    第1066號、74年度台上字第3404號裁判意旨參照）。經查，
    阮文進A行動自由遭限制之時間達數日之久，已為私行拘禁
    之程度；又陳文勇、阮文操、黎進力、阮文進B於私行拘禁
    行為繼續中，對阮文進A恫稱前開言語，並逼迫其提供臉書帳
    號、密碼及透過臉書與家人聯繫匯款償還債務，使人行無義
    務之事，此顯屬其等私行拘禁之部分行為，均不另論罪。
　㈡被告為催討債務，教唆原無犯意之「阿協」、阮文操私行拘
    禁阮文進A，核被告所為，係犯刑法第29條第1項、第302條第
    1項之教唆私行拘禁罪，屬教唆犯，應依所教唆之私行拘禁
    罪論處。另阮文進A遭拘禁後，始遭毆打成傷，此非私行拘禁
    之當然結果，又阮文進A有就傷害之犯罪事實提起告訴（見偵
    字第23455號卷第162頁），然尚無證據證明被告有教唆傷害
    阮文進A之行為及犯意，此部分業據檢察官於起訴意旨敘明不
    另為不起訴處分，附此敘明。
　㈢按刑法第302條第1項之犯罪，係行為繼續而非狀態繼續，即
    自私行拘禁或剝奪被害人之行動自由起至回復其行動自由為
    止，均在犯罪行為繼續進行之中。又按剝奪他人行動自由之
    行為，具有繼續性，凡其行為繼續之時，皆係實施拘禁之際
    ，其私禁地點雖有分別，而私禁行為並未間斷，仍為包括的
    一個實行行為之繼續，祇應論以單純一罪（參最高法院29年
    上字第2553號、87年度台上字第2643號判決意旨參照）。查
    被告基於同一討債目的，自109年7月16日前某日起先後教唆
    「阿協」、阮文操私行拘禁阮文進A，迄至同年月31日警方搜
    索而尋獲阮文進A為止，係侵害同一法益，且私行拘禁之犯罪
    行為並未間斷，縱更換拘禁地點，對其犯罪之成立、個數，
    均無影響，而論以單純一罪。
　㈣爰以行為人之責任為基礎，審酌被告不思以正當途徑解決債
    務糾紛，竟唆使他人對阮文進A為上開犯行，且為時非短，行
    為殊值非難；又考量其犯後否認犯行，不知悔改，態度不佳
    ；亦未與阮文進A達成調解，彌補所生損害；又被告前有違犯
    動產擔保交易罪、傷害、重利之前科，素行不良，有臺灣高
    等法院被告前案紀錄表附卷可參（見本院卷第19至23頁）；
    暨被告於本院審理時自承國小畢業，職業為油漆工，已經沒
    有經營賭場，有一名成年子女，目前與弟弟同住等語之教育
    程度、職業、家庭經濟狀況（見本院卷第151頁）等一切情
    狀，量處如主文所示之刑，以示懲儆。
四、沒收部分：附表編號1所示之手機為阮文操所有，並據另案
    宣告沒收；附表編號2所示之借據，無證據證明為被告所有
    或與被告本案犯行相關，均不予宣告沒收。
據上論斷，應依刑事訴訟法第299條第1項前段，刑法第29條、第
302條第1項，判決如主文。
本案經檢察官胡宗鳴提起公訴，檢察官宋恭良、林文亮到庭執行
職務。
中　　華　　民　　國　　111 　年　　4 　　月　　12　　日
            刑事第十二庭　審判長法　官　廖慧娟
                                法  官　黃震岳
                                法  官　張意鈞
以上正本證明與原本無異。
如不服本判決應於收受判決後20日內向本院提出上訴書狀，並應
敘述具體理由；其未敘述上訴理由者，應於上訴期間屆滿後20日
內向本院補提理由書（均須按他造當事人之人數附繕本）「切勿
逕送上級法院」。
告訴人或被害人如不服判決，應備理由具狀向檢察官請求上訴，
上訴期間之計算，以檢察官收受判決正本之日起算。
                                書記官  陳怡臻
中　　華　　民　　國　　111 　年　　4 　　月　　12 　 日
附錄本案論罪科刑法條全文：
中華民國刑法第302條
私行拘禁或以其他非法方法，剝奪人之行動自由者，處5年以下
有期徒刑、拘役或9千元以下罰金。
因而致人於死者，處無期徒刑或7年以上有期徒刑；致重傷者，
處3年以上10年以下有期徒刑。
第1項之未遂犯罰之。

附表：
編號 品名 數量及單位 備註 1 IPHONE Xs Max手機 1支 所有人：阮文操 IMEI：000000000000000 門號：0000000000 （彰化縣警察局和美分局偵查隊扣押物品目錄表，偵字第23455號卷第211頁） 2 借據 6張 一式二份共三份 （彰化縣警察局和美分局偵查隊扣押物品目錄表、借據影本，偵字第23455號卷第211頁、第257至267頁）